Minutes et répertoires du notaire Louis de LA FOSSE, 7 avril 1731 - 21 juin 1748 (étude X)
Archives nationales
- Minutes de Louis de LA FOSSE, 7 avril 1731 - février 1749; MC/ET/X/419 - MC/ET/X/484
  - Minutes. 1734, janvier - 1734, mars, janvier 1734 - mars 1734; MC/ET/X/428
    - Convention aux termes de laquelle Louis Desplaces, graveur en taille-douce, demeurant rue de la Jussienne, s'oblige envers les chanoines de l'église cathédrale de la ville de Liège, à graver en taille-douce, 'avec toute l'exactitude et la perfection possible', le calendrier de l'église cathédr
      À la suite: 1734, 9 octobre. Quittance de Louis Desplaces, d'un deuxième acompte de 1.533 livres.
      En marge du dernier feuillet: 1735, 15 septembre. Quittance de 1.533 livres 6 sols 8 deniers pour solde de tout compte, la livraison du travail ayant été faite entre les mains dudit Porlier.
      Documents du Minutier central concernant l'histoire de l'art (1700-1750), par Mireille Rambaud, tome II [études I à X, soit 2357 actes], Paris, Archives nationales, 1971, p. 769 (instrument de recherche imprimé dématérialisé, certaines notices sont plus détaillées dans la version intégrale accessible en ligne par la rubrique 'Autres instruments de recherche', voir contexte dans le Plan d’orientation général - Notaires de Paris, guides thématiques du Minutier).
    - Touvenin (Jacques) maître sculpteur rue de Cléry § transaction (au sujet de la sculpture des cheminées que de la boiserie, qu'il avait faite dans la maison appartement à Galliot Mandat), 13 février 1734; MC/ET/X/428
      accord; Touvenin, Jacques
    - Heuvé (Jean Simon) maître horloger rue Saint-Denis § Convention, 16 février 1734; MC/ET/X/428
      Heuvé, Jean Simon
    - Chatria (Rémi), marchand orfèvre, sur le Pont au Change § Don mutuel, 17 mars 1734; MC/ET/X/428
      donation; Chatria, Rémi
    - Renonciation par Antoine Pesne, premier peintre du roi de Prusse, représenté par Bernard Semilliard, fondé de sa procuration par acte passé à Berlin, le 15 décembre 1727, à la succession de son père, Thomas Pesne, adjoint à professeur à l'académie de Saint-Luc des arts de peinture et de sculpture, et à celle de sa mère, Hélène de La Fosse., 26 mars 1734; MC/ET/X/428
      Documents du Minutier central concernant l'histoire de l'art (1700-1750), par Mireille Rambaud, tome II [études I à X, soit 2357 actes], Paris, Archives nationales, 1971, p. 362 (instrument de recherche imprimé dématérialisé, certaines notices sont plus détaillées dans la version intégrale accessible en ligne par la rubrique 'Autres instruments de recherche', voir contexte dans le Plan d’orientation général - Notaires de Paris, guides thématiques du Minutier).
    - Frelicot (Jacques) maître potier d'étain rue Frepillière § Apprentissage, 31 mars 1734; MC/ET/X/428
      contrat d'apprentissage; Frelicot, Jacques
  - Minutes. 1734, avril - 1734, juin, avril 1734 - juin 1734; MC/ET/X/429
    - Renonciation par René Frémin, demeurant quai de la Mégisserie, à la succession de sa mère Marguerite Tartarin, veuve de Jean Frémin, décédée le 3 mai 1727., 1er mars 1734; MC/ET/X/429
      Documents du Minutier central concernant l'histoire de l'art (1700-1750), par Mireille Rambaud, tome II [études I à X, soit 2357 actes], Paris, Archives nationales, 1971, p. 440 (instrument de recherche imprimé dématérialisé, certaines notices sont plus détaillées dans la version intégrale accessible en ligne par la rubrique 'Autres instruments de recherche', voir contexte dans le Plan d’orientation général - Notaires de Paris, guides thématiques du Minutier).
    - Petit (Eustache César), marchand orfèvre joaillier, quai des Orfèvres § Inventaire après décès de Marguerite Henriette Petit, fille majeure, sa soeur, demandé par .., 5 avril 1734; MC/ET/X/429
      inventaire après décès; Petit, Eustache César
    - Compte rendu par René Frémin aux fondés de pouvoir de ses frères, Jean-Baptiste-Ovide Frémin, bourgeois de La Rochelle, et Alexandre Frémin, bourgeois de Sancerre, de l'exécution du testament de leur mère Marguerite Tartarin, veuve de Jean Frémin, décédée le 3 mai 1727., 1er mai 1734; MC/ET/X/429
      La recette s'élève à 6.893 livres 11 sols 9 deniers, et la dépense à 554 livres 13 sols 4 deniers.
    - Quittance par René Frémin, qui a renoncé à la succession de sa mère, de la somme de 4.374 livres 17 sols 3 deniers dont ladite succession lui était redevable., 3 mai 1734; MC/ET/X/429
      Documents du Minutier central concernant l'histoire de l'art (1700-1750), par Mireille Rambaud, tome II [études I à X, soit 2357 actes], Paris, Archives nationales, 1971, p. 441 (instrument de recherche imprimé dématérialisé, certaines notices sont plus détaillées dans la version intégrale accessible en ligne par la rubrique 'Autres instruments de recherche', voir contexte dans le Plan d’orientation général - Notaires de Paris, guides thématiques du Minutier).
    - Dudot (Pierre) maître éventailliste rue du Cygne § Comparutions, 27 mai 1734; MC/ET/X/429
    - Clément (Noël), maître peintre, rue Bourg-l'Abbé § Abstention, 23 juin 1734; MC/ET/X/429
      renonciation; Clément, Noël
    - Petit (Eustache), maître marchand orfèvre joaillier, quai des Orfèvres § Apprentissage, 30 juin 1734; MC/ET/X/429
      contrat d'apprentissage; Petit, Eustache
  - Minutes. 1734, juillet - 1734, septembre, juillet 1734 - septembre 1734; MC/ET/X/430
    - Flatier (Jean-Baptiste), marchand orfèvre joaillier, rue Saint-Louis § Liquidation et partage, 6 juillet 1734; MC/ET/X/430
      liquidation; partage; Flatier, Jean Baptiste
    - Delasalle (Jean Nicolas) marchand éventailliste rue Comte d'Artois § renonciation, 14 juillet 1734; MC/ET/X/430
      Delasalle, Jean Nicolas
    - Foullé (Jacques), marchand orfèvre, rue Sainte-Anne § Consentement, 21 juillet 1734; MC/ET/X/430
      ratification; Foullé, Jacques
    - Foullé (Pierre), marchand orfèvre, rue de l'Arbre Sec § Consentement, 21 juillet 1734; MC/ET/X/430
      ratification; Foullé, Pierre
    - Certificatde notoriété de décès de Jeanne Romet, veuve de Jean Vavasseur, officier au grenier à sel de Mortagne, aux dires de Nicolas Monthean, sculpteur des bâtiments du roi, et de Jean-Charles Rode, marchand, bourgeois de Paris, demeurant tous deux rue de la Chanvrerie., 3 août 1734; MC/ET/X/430
      Documents du Minutier central concernant l'histoire de l'art (1700-1750), par Mireille Rambaud, tome II [études I à X, soit 2357 actes], Paris, Archives nationales, 1971, p. 500 (instrument de recherche imprimé dématérialisé, certaines notices sont plus détaillées dans la version intégrale accessible en ligne par la rubrique 'Autres instruments de recherche', voir contexte dans le Plan d’orientation général - Notaires de Paris, guides thématiques du Minutier).
    - Payen (Mathurin Lambert) marchand joaillier rue Saint-Denis § Procuration, 8 août 1734; MC/ET/X/430
      procuration; Payen, Mathurin Lambert
    - Morin (Charles) entrepreneur de bâtiments rue du Temple § bail par .., 19 août 1734; MC/ET/X/430
      bail; Morin, Charles
    - Renonciation par Antoine Pesne, représenté par Bernard Semilliard, procureur au Châtelet, aux successions de Thomas Pesne et Hélène de La Fosse, ses père et mère., 21 août 1734; MC/ET/X/430
      Pièce jointe: 1734, 8 juin. Procuration donnée à cet effet par Antoine Pesne à Bernard Semilliard. Chevillette, notaire royal résidant à Berlin.
    - François (Gabriel) maître menuisier; rue Pavée § Désistement de plainte, 25 août 1734; MC/ET/X/430
      François, Gabriel
    - Procuration générale donnée par René Frémin, conseiller secrétaire du roi, maison, couronne de France et de ses finances, sculpteur du roi, etc., demeurant aux galeries du Louvre, en son nom et comme tuteur de Claude-René Frémin, écuyer, son fils mineur, à Jean-Sylvain Frémin, conseiller du roi en ses conseils, maître ordinaire en la chambre des comptes, son fils aîné, pour administrer en son absence ses biens et ceux dudit mineur, conjointement avec Jean-Sylvain Cartaud, premier architecte de feu le duc de Berry, beau-frère du comparant., 28 août 1734; MC/ET/X/430
    - Parvy (Charles) maître maçon à Auzouer la Ferrières § Mariage de .., 28 août 1734; MC/ET/X/430
      contrat de mariage; Parvy, Charles
    - Perinot (Denis Charles) maître et marchand éventailliste rue du Grand Heurteur § Mariage de .., 29 août 1734; MC/ET/X/430
      contrat de mariage; Perinot, Denis Charles
    - Baillon (Etienne) maître horloger rue de Richelieu § Grosse de contrat sur l'Hôtel de Ville, 31 août 1734; MC/ET/X/430
      Baillon, Etienne
    - Delafosse (Paul), marchand orfèvre joaillier, quai des Morfondus § Constitution, 23 septembre 1734; MC/ET/X/430
      constitution de rente; Delafosse, Paul
  - Minutes. 1734, octobre - 1734, décembre, octobre 1734 - décembre 1734; MC/ET/X/431
    - Lemoine (Armand Pierre), marchand orfèvre joaillier, place Dauphine § Apprentissage, 17 octobre 1734; MC/ET/X/431
      contrat d'apprentissage; Lemoine, Armand Pierre
    - Quieuvastre (Joseph) maçon à Passy § Constitution, 3 novembre 1734; MC/ET/X/431
      constitution de rente; Quieuvastre, Joseph
    - Delafosse (Paul), marchand orfèvre joaillier, quai des Morfondus § Compte et quittance, 8 novembre 1734; MC/ET/X/431
      compte; quittance; Delafosse, Paul
    - Letellier (Louis) maçon entrepreneur de bâtiments rue du Temple § bail par .., 24 novembre 1734; MC/ET/X/431
      bail; Letellier, Louis
    - Boiteau (Denis) horloger Enclos de l'Arsenal § Mariage de .., 7 décembre 1734; MC/ET/X/431
      contrat de mariage; Boiteau, Denis
  - Minutes. 1735, janvier - 1735, mars, janvier 1735 - mars 1735; MC/ET/X/432
    - Obligation de Gabriel Chireix, conseiller architecte du roi, juge général des ponts et chaussées de France, demeurant rue du Temple, envers Jean-Nicolas Toupiolle, bourgeois de Paris, de la somme de 300 livres portée en une promesse en date de 1725, de celle de 326 livres pour frais et dépens, et de celle de 114 livres pour les intérêts; le tout est ramené par ledit Toupiolle à 520 livres sur lesquelles ledit Chireix à payé 100 livres et promet de payer le restant en sept payements trimestriels., 15 janvier 1735 - 23 janvier 1736; MC/ET/X/432
      À la suite: 1736, 23 janvier. Quittance du solde.
      Documents du Minutier central concernant l'histoire de l'art (1700-1750), par Mireille Rambaud, tome II [études I à X, soit 2357 actes], Paris, Archives nationales, 1971, p. 38 (instrument de recherche imprimé dématérialisé, certaines notices sont plus détaillées dans la version intégrale accessible en ligne par la rubrique 'Autres instruments de recherche', voir contexte dans le Plan d’orientation général - Notaires de Paris, guides thématiques du Minutier).
    - Certificat de notoriété du décès de Jean Leblond, aux dires d'Alexandre Landez et Étienne Des jardins, bourgeois de Paris, qui attestent que le défunt est décédé le 13 août 1709, dans sa maison sise rue des Brodeurs, qu'il a laissé pour unique héritier son fils Jean-Baptiste-Alexandre Le Blond, architecte et peintre du roi, et qu'il n'a pas été fait d'inventaire., 11 février 1735; MC/ET/X/432
      Documents du Minutier central concernant l'histoire de l'art (1700-1750), par Mireille Rambaud, tome II [études I à X, soit 2357 actes], Paris, Archives nationales, 1971, p. 314 (instrument de recherche imprimé dématérialisé, certaines notices sont plus détaillées dans la version intégrale accessible en ligne par la rubrique 'Autres instruments de recherche', voir contexte dans le Plan d’orientation général - Notaires de Paris, guides thématiques du Minutier).
    - Chamaron (Jean Baptiste) maître maçon rue Bardet § Don mutuel, 18 février 1735; MC/ET/X/432
      donation; Chamaron, Jean Baptiste
    - Contrat d'union des créanciers de la succession de Claude-Louis Lombard, chevalier, vicomte d'Ermenonville, gentilhomme ordinaire du roi, parmi lesquels figurent: Augustin Justina, peintre de l'académie de Saint-Luc, demeurant rue de Cléry, pour la somme de 2.000 livres, et Jacques Laumosnier, peintre adjoint et professeur à l'académie de Saint-Luc, demeurant rue Saint-Denis, paroisse Saint-Nicolas-des-Champs, pour la somme de 3.000 livres., 1er mars 1735; MC/ET/X/432
      Documents du Minutier central concernant l'histoire de l'art (1700-1750), par Mireille Rambaud, tome II [études I à X, soit 2357 actes], Paris, Archives nationales, 1971, p. 305 (instrument de recherche imprimé dématérialisé, certaines notices sont plus détaillées dans la version intégrale accessible en ligne par la rubrique 'Autres instruments de recherche', voir contexte dans le Plan d’orientation général - Notaires de Paris, guides thématiques du Minutier).
    - Laumomier (Jacques), peintre de l'Académie de Saint-Luc, rue Saint-Denis § Contrat d'union de créanciers, 1er mars 1735; MC/ET/X/432
      Laumomier, Jacques
  - Minutes. 1735, avril - 1735, juin, avril 1735 - juin 1735; MC/ET/X/433
    - Flatier (Jean-Baptiste), orfèvre joaillier, rue Saint-Louis, près du Palais. § Transaction passée par .., 1er avril 1735; MC/ET/X/433
      accord; Flatier, Jean-Baptiste
    - GRELAUD (André) apparailleur de bâtiments Rue de Loursine § Inventaire après décès de la femme de -, 2 avril 1735; MC/ET/X/433
      inventaire; Grelaud, André
    - FOULLON (Jean Baptiste) Maître évantailliste Rue Saint Martin § Mariage de la fille de .., 4 avril 1735; MC/ET/X/433
      contrat de mariage; Foullon, Jean Baptiste
    - FAVEREAU (Adrien), Peintre de l'Académie de Saint-Luc, Rue Saint Denis § Notoriété par .., 24 avril 1735; MC/ET/X/433
      Favereau, Adrien
    - CHANDON (Claude) Maître évantailliste Paris § Compte de tutelle par .., 9 mai 1735; MC/ET/X/433
      Chandon, Claude
    - DEVITRY (Germain) Maître Plombier Fontainier; Rue Saint-Martin § Témoin au contrat d'apprentissage LEVASSEUR (Jean) DELAHAYE (Baptiste) et de MAUDUILT et POULET, 17 mai 1735 - 24 mai 1735; MC/ET/X/433
      contrat d'apprentissage; Devitry, Germain
    - PLOMBIER-FONTAINIER (apprentissage de) § Mise en .. MAUDUILT (François) âgé de 25 ans, pour 4 ans chez POULET (François) que lui donne 20 sols pendant 2 ans et 22 sols les 2 autres années .., 17 mai 1735; MC/ET/X/433
    - ROULLAND (Marin François) Maître Plombier Fontainier Rue des Arcis § Témoin aux contrats d'apprentissage LEVASSEUR (Jean) DELAHAYE (Baptiste) et de MAUDUILT et POULET, 17 mai 1735 - 24 mai 1735; MC/ET/X/433
      contrat d'apprentissage; Roulland, Marin François
    - POULET (François) Maître plombier Fontainier Rue du Temple § Mise en apprentissage chez .., 17 mai 1735; MC/ET/X/433
      contrat d'apprentissage; Poulet, François
    - LABRIERE (Vincent) Maître Plombier Fontainier Rue de la Boucherie § Témoin aux contrats d'apprentissages LEVASSEUR (Jean) DELAHAYE (Baptiste) et de MAUDUILT-POULET, 17 mai 1735 - 27 mai 1735; MC/ET/X/433
      contrat d'apprentissage; Labriere, Vincent
    - DELAHAYE (Jean Baptiste) Maître Plombier Fontainier; Rue Aubry le Boucher § mise en apprentissage chez .., 24 mai 1735; MC/ET/X/433
      contrat d'apprentissage; Delahaye, Jean Baptiste
    - PLOMBIER-FONTAINIER (apprentissage de) § Mise en .. par GIRAUD; de LEVASSEUR (Jean) âgé de 20 ans pour 4 ans, chez DELAHAYE (Jean-Baptiste) qui lui donnera 20 sols par jour les 2 premiers années et 22 sols les deux dernières années, 24 mai 1735; MC/ET/X/433
    - PERICHARD (Jacques) Maître doreur Rue Saint-Bernard faubourg Saint-Antoine § Contrat d'union passé par .., 2 juin 1735; MC/ET/X/433
      Périchard, Jacques
    - Pigeon (Jacques Guillaume), marchand orfèvre, à Rouen § Compte et quittance donnée par .., 2 juin 1735; MC/ET/X/433
      compte; quittance; Pigeon, Jacques Guillaume
    - Pigeon (Jacques), marchand orfèvre, Paris § Compte et quittance donnée par la Veuve de .., 2 juin 1735; MC/ET/X/433
      compte; quittance; Pigeon, Jacques
    - Turpin (Nicolas), marchand orfèvre joaillier, rue Bourg-l'Abbé § Compte et quittance donnée par .., 2 juin 1735; MC/ET/X/433
      compte; quittance; Turpin, Nicolas
    - BOUQUET (Jean) Maçon Gouesse § Devis et marché de maçonnerie passé par .. pour la reconstruction d'une maison sise à Gonesse -, 16 juin 1735; MC/ET/X/433
      devis; marché; Bouquet, Jean
    - DEVITRY (Germain) Maître Plombier Fontainier Paris § Constitution et compte portant quittance et mainlevée après le décès de MAHIEUX (Jacques), 21 juin 1735; MC/ET/X/433
      quittance; Devitry, Germain
    - ROULANT (Marie François) Maître Plombier Fontainier Paris § Constitution et compte portant quittance et mainlevée après le décès de MAHIEUX (Jacques), 21 juin 1735; MC/ET/X/433
      quittance; Roulant, Marie François
    - MAHIEUX (Jacques) Maître Plombier Fontainier Paris § Constitution et compte portant quittance et mainlevée, 21 juin 1735; MC/ET/X/433
      quittance; Mahieux, Jacques
    - DEVITRY (Robert Philippe) Squiche des maîtres Plombiers Fontainiers § Constitution et compte portant quittance et mainlevée après décès de MAHIEUX (Jacques), 21 juin 1735; MC/ET/X/433
      quittance; Devitry, Robert Philippe
    - Therot (Joseph Firmin), maître menuisier, rue Feydeau § Comparution de la femme de .., 22 juin 1735; MC/ET/X/433
      comparution; Therot, Joseph Firmin
  - Minutes. 1735, juillet - 1735, septembre, juillet 1735 - septembre 1735; MC/ET/X/434
    - Huré (Simon) maître horloger pont au Change § bail par la veuve de .., 5 juillet 1735; MC/ET/X/434
      bail; Huré, Simon
    - Viardot (Charles), marchand orfèvre, rue du Harlay § Bail à .., 5 juillet 1735; MC/ET/X/434
      bail; Viardot, Charles
    - Asseline (Charles) maître et marchand menuisier rue d'Arnetal § Inventaire après décès de .., 14 juillet 1735; MC/ET/X/434
      inventaire; Asseline, Charles
    - Devis des travaux de maçonnerie, charpenterie, couverture, etc., à faire pour la reconstruction d'une maison sise grande rue des Porcherons, pour Claude Cottée, marchand bourgeois de Paris, demeurant rue aux Fers, suivi du marché aux termes duquel Joachim Beausire, maître maçon, demeurant rue Barre-du-Bec, s'engage à faire les travaux, conformément aux cinq plans qu'il en a dressés, et à les rendre achevés en novembre, moyennant 5.500 livres., 23 juillet 1735 - 10 novembre 1737; MC/ET/X/434
      Étages: deux sur la rue, un sur le jardin. - Matériaux: moellons.
      - Cinq plans: rez-de-chaussée, le premier et le second étage. Élévation des façades sur la rue et sur le jardin.
      À la suite du marché: 1737, 10 novembre. Quittance de la somme convenue.
      Documents du Minutier central concernant l'histoire de l'art (1700-1750), par Mireille Rambaud, tome II [études I à X, soit 2357 actes], Paris, Archives nationales, 1971, p. 660 (instrument de recherche imprimé dématérialisé, certaines notices sont plus détaillées dans la version intégrale accessible en ligne par la rubrique 'Autres instruments de recherche', voir contexte dans le Plan d’orientation général - Notaires de Paris, guides thématiques du Minutier).
    - Garbet (Jacques) maître menuisier rue d'Arnetal § Mariage de .., 24 juillet 1735; MC/ET/X/434
      contrat de mariage; Garbet, Jacques
    - Fresneau (Jean) maître maçon rue du Jour § dépôt de procuration, 31 août 1735; MC/ET/X/434
      procuration; Fresneau, Jean
    - Dubois (Simon Jacques) maître potier d'étain rue de la Joaillerie § Quittance et décharge à la communauté des potiers d'étain, 18 septembre 1735; MC/ET/X/434
      quittance; Dubois, Simon Jacques
    - Delacointre (Germain) marchand éventailliste rue Saint-Denis § Reconnaissance, 20 septembre 1735; MC/ET/X/434
      reconnaissance; Delacointre, Germain
    - Delacour (Pierre) maître tapissier Rue Montorgueil § Mariage de la fille de .., 29 septembre 1735; MC/ET/X/434
      contrat de mariage; Delacour, Pierre
    - Gilles (Antoine) tapissier rue Montorgueil § Mariage de .., 29 septembre 1735; MC/ET/X/434
      contrat de mariage; Gilles, Antoine
    - Lecouflet (Pierre Louis) maître doreur rue Saint-Denis § Obligation par .. au profit de sa mère, 26 décembre 1735; MC/ET/X/434
      obligation; Lecouflet, Pierre Louis
  - Minutes. 1735, octobre - 1735, décembre, octobre 1735 - décembre 1735; MC/ET/X/435
    - Pregot (Gabriel) maçon à Chaillot § Quittance, 3 novembre 1735; MC/ET/X/435
      quittance; Pregot, Gabriel
    - Roquet (François) maître maçon entrepreneur de bâtiments à Paris § Obligation, 4 novembre 1735; MC/ET/X/435
      obligation; Roquet, François
    - Cebron (André) maître éventailliste rue Saint-Denis § Mainlevée, 14 décembre 1735; MC/ET/X/435
      Cebron, André
    - François (Gabriel), maître menuisier, rue Pavée § Inventaire après décès de Marie Camiaille, femme de .., 20 décembre 1735; MC/ET/X/435
      inventaire après décès; François, Gabriel
    - Deparis (Jean Etienne), marchand orfèvre joaillier, rue du Harlay § Bail à .., 21 décembre 1735; MC/ET/X/435
      bail; Deparis, Jean Etienne
  - Minutes. 1736, janvier - 1736, mars, janvier 1736 - mars 1736; MC/ET/X/436
    - Certificat de notoriété du décès de Marie-Antoinette d'Egmont Juste, fille majeure, aux dires de Philippe-Antoine Mocques, officier du roi, et de Nicolas Delobel, qui attestent qu'il n'a été fait aucun inventaire après son décès et qu'elle n'a laissé d'autres héritiers que ses neveux: Henriette-Justine Hellart, Louis Hellart, peintre, Marie-Perrette et Geneviève Hellart., 6 janvier 1736; MC/ET/X/436
      Documents du Minutier central concernant l'histoire de l'art (1700-1750), par Mireille Rambaud, tome II [études I à X, soit 2357 actes], Paris, Archives nationales, 1971, p. 242 (instrument de recherche imprimé dématérialisé, certaines notices sont plus détaillées dans la version intégrale accessible en ligne par la rubrique 'Autres instruments de recherche', voir contexte dans le Plan d’orientation général - Notaires de Paris, guides thématiques du Minutier).
    - Procuration donnée par Élisabeth Raguenet, veuve de Louis Martin, à Gilles Allou, pour recevoir les arrérages de ses rentes payées par la ville, et abandon par cette dernière audit Allou à cause des 'bonnes manières qu'il a pour luy procurer du soulagement dans ses infirmités et pour la faire vivre commodément', de tous ses revenus, montant à la somme de 343 livres 2 sols 6 deniers, pour en jouir après sa mort, à charge de la nourrir, la loger, l'entretenir, la soigner, puis la faire enterrer après son décès., 18 janvier 1736; MC/ET/X/436
    - Tonnellier (Adrien) maître potier d'étain rue d'Arnetal § Apprentissage, 6 février 1736; MC/ET/X/436
      contrat d'apprentissage; Tonnellier, Adrien
    - Prevost (Jean Jacques) marchand et maître potier d'étain; rue du Grand Hurleur § Inventaire après décès des Catherine, Marguerite Gallois, mère de .., 11 février 1736; MC/ET/X/436
      inventaire; Prevost, Jean Jacques
    - Collier (Jacques) horloger privilégié du Roi suivant la Cour rue des Saints Peres § Apprentissage du fils de .., 21 février 1736; MC/ET/X/436
      contrat d'apprentissage; Collier, Jacques
    - Perducat (Etienne) maître horloger rue Dauphine § Apprentissage, 21 février 1736; MC/ET/X/436
      contrat d'apprentissage; Perducat, Etienne
    - Huet (Jean) marchand et maître potier d'étain rue de Buci § Consentement, 1er mars 1736; MC/ET/X/436
      Huet, Jean
    - Bardel (Toussaint Louis) marchand potier d'étain rue Saint-Martin § Consentement, 1er mars 1736; MC/ET/X/436
      Bardel, Toussaint Louis
    - Durand (Jean François) marchand éventailliste rue Saint Denis § Bail à .., 15 mars 1736; MC/ET/X/436
      bail; Durand, Jean François
    - Blangy (Jacques) maître et marchand tapissier rue de l'Arbre Sec § Mariage de .., 26 mars 1736; MC/ET/X/436
      contrat de mariage; Blangy, Jacques
    - Bardel (Toussaint Louis) maître et marchand potier d'étain rue Saint Martin § Transaction au sujet des droits successifs, 31 mars 1736; MC/ET/X/436
      accord; Bardel, Toussaint Louis